Fabio Alejandro Ramirez. S.

Full Stack Development alejo152725@gmail.com | 3209608273 | Huila - Neiva GITHub | LINKEDIN

PERFIL

Con experiencia en desarrollo web, soy un profesional comprometido, con enfoque en el diseño y la tecnología. Mi experiencia como Tecnólogo en Análisis de Sistemas de Información y Diseñador Gráfico, junto con 26 meses de experiencia como desarrollador Full Stack, me han proporcionado una base sólida para abordar proyectos de manera integral. Mi enfoque se centra en el trabajo en equipo, la adaptabilidad y la resolución de problemas, lo que me permite enfrentar desafíos con confianza y entregar resultados de alta calidad en cada proyecto.

EDUCACIÓN

SENA Analisis de Sistema de Información Tecnólogo

COMFAMILIAR
Analisis de Sistemas
Técnico
Febrero 2021 - Abril 2022
Neiva

AUTONOMOUS UNIVERSITY OF BUCARAMANGA Programación en Software Técnico

COMPUTEC
Diseño Grafico
Medellin
Técnico

Junio 2008 - Noviembre 2010
Medellin

EXPERIENCIA

ZONA LOGISTICA | FRONT-END WEB DEVELOPER

Bogota | Febrero 2023 – Junio 2024

Junio 2021 - Agosto 2023

Abrill 2021 - Febrero 2022

Bucaramanga

Huila

Desarrollo de diferentes proyectos en **Angular** y **Ionic** para aplicaciones híbridas, destacando el diseño de interfaces atractivas y funcionales. Con conocimientos en tecnologías tanto de frontend como de backend, utilizando **Python** y **Flast API** para las **API Rest** y **MySQL** para almacenamiento de datos, con soporte técnico al usuario y manuales de usuario.

MARKET TEAM S.A | Systems Analyst

Bogota | Octubre 2022 – Febrero 2023

Realicé la creación de herramientas de captura de información, utilizando el software **GANDIA**. Además de la implementación de cargue y descargue de bases de datos en **Excel** para su análisis, llevando a cabo la limpieza y organización de los datos en las bases de **Excel** y **PowerBi.**

Realice el análisis y la documentación de una aplicación web de un gimnasio de la misma empresa, basada en el lenguaje **Python** y **Django**, la cual, se le prestó atención y soporte a los requerimientos del cliente, cumpliendo con el objetivo de darle un funcionamiento más eficaz a la hora de administrar los funcionarios del gimnasio.

HABILIDADES

- · Trabajo en Equipo
- Adaptabilidad
- Responsabilidad
- Liderazgo

SOFTWARE

PROGRAMMING LANGUAGES LIBRARIES / FRAMEWORKS DATABASES Python, TypeScript, JavaScript, Css Angular, Ionic, Flask API, Bootstrap MySQL WorkBench, PostgreSQL, MongoDB